【裁判字號】    99,訴,3224
【裁判日期】    991230
【裁判案由】    毒品危害防制條例
【裁判全文】
臺灣板橋地方法院刑事判決              99年度訴字第3224號
公  訴  人  臺灣板橋地方法院檢察署檢察官
被      告  彭永賢
上列被告因違反毒品危害防制條例案件，經檢察官提起公訴（99
年度毒偵字第7265號），被告於準備程序中就被訴事實為有罪之
陳述，經本院合議庭裁定由受命法官獨任進行簡式審判程序，判
決如下：
    主  文
彭永賢施用第一級毒品，累犯，處有期徒刑玖月，扣案之第一級
毒品海洛因壹包（驗餘淨重零點陸玖零公克）沒收銷燬，盛裝
上開第一級毒品海洛因之包裝袋壹只沒收；又施用第二級毒品，
累犯，處有期徒刑伍月。應執行有期徒刑壹年，扣案之第一級毒
品海洛因壹包（驗餘淨重零點陸玖零公克）沒收銷燬，盛裝上
開第一級毒品海洛因之包裝袋壹只沒收。
    事  實
一、彭永賢前因施用毒品案件，經臺灣嘉義地方法院以91年度毒
    聲字第232 號裁定送觀察、勒戒後，認有繼續施用毒品之傾
    向，再經同法院以91年度毒聲字第523 號裁定令入戒治處所
    施以強制戒治，於民國92年2 月20日釋放出所，並由臺灣嘉
    義地方法院檢察署檢察官以92年度戒毒偵字第119 號為不起
    訴處分確定。復於上開強制戒治執行完畢釋放後5 年內，再
    因施用毒品案件，經同法院以94年度訴字第241 號分別判處
    有期徒刑8 月、4 月，應執行有期徒刑11月確定。另因竊盜
    案件，經同法院以94年度訴字第236 號判處有期徒刑2 年6
    月確定，嗣經同法院以96年度聲減字第1906號裁定將上開施
    用毒品案件分別減為有期徒刑4 月、2 月，並與上開竊盜罪
    合併定其應執行刑為有期徒刑2 年10月確定，於98年9 月21
    日假釋出監並付保護管束，99年2 月3 日保護管束期滿未經
    撤銷，以執行完畢論。詎猶不知悔改，仍分別基於施用第一
    級毒品海洛因及第二級毒品甲基安非他命之犯意，先於99年
    9 月8 日凌晨0 時許，在其位於桃園縣龜山鄉○○路10巷22
    號租屋處內，以將甲基安非他命置入玻璃球吸食器內燒烤後
    吸食煙霧之方式，施用第二級毒品甲基安非他命1 次；另於
    翌（9 ）日下午5 時許，在臺北縣三重市○○路附近某輛計
    程車內，以注射針筒注射之方式，施用第一級毒品海洛因1
    次。嗣於同年月10日2 時30分許，因另涉竊盜、搶奪等案件
    ，為警在桃園縣龜山鄉○○路10巷22號前攔檢盤查，並扣得
    第一級毒品海洛因1 包（驗餘淨重0.3690公克），其尿液經
    採集送驗結果呈鴉片類及安非他命類陽性反應，始悉上情。
二、案經臺北縣政府警察局三峽分局移請臺灣板橋地方法院檢察
    署檢察官偵查起訴。
    理  由
一、本案被告彭永賢所犯係死刑、無期徒刑、最輕本刑為3 年以
    上有期徒刑以外之罪，其於準備程序中就前揭被訴事實為有
    罪之陳述，經受命法官告知簡式審判程序之旨，並聽取其與
    公訴人之意見後，本院認無不得或不宜改依簡式審判程序進
    行之情事，依刑事訴訟法第273 條之1 第1 項、第284 條之
    1 規定，裁定本案由受命法官獨任進行簡式審判程序；且依
    刑事訴訟法第273 條之2 及第159 條第2 項規定，不適用傳
    聞法則有關限制證據能力之相關規定，合先敘明。
二、上揭犯罪事實，業據被告於本院審理時自白不諱，且被告為
    警查獲後，經警採集其尿液檢體送鑑定，先以酵素免疫分析
    法（EIA ）初步檢驗，呈現鴉片類及安非他命類陽性反應，
    再以氣相層析質譜儀法（GC/MS ）確認檢驗，亦呈現可待因
    、嗎啡、安非他命及甲基安非他命陽性反應等情，此有臺北
    縣政府警察局三峽分局查獲毒品危害防制條例案姓名對照表
    、臺灣檢驗科技股份有限公司99年9 月29日報告編號UL/201
    0/90482 號濫用藥物檢驗報告各1 紙在卷可稽（本案偵查卷
    宗第60、61頁參照）。又扣案之白色粉末1 包，經送鑑定後
    ，認實稱毛重0.5710公克（含1 袋），淨重0.3710公克，取
    樣0.0020公克用罄，餘重0.3690公克，檢出含有海洛因之成
    分等節，亦有扣押筆錄、扣押物品目錄表，及交通部民用航
    空局航空醫務中心99年9 月23日航藥鑑字第0995947 號毒品
    鑑定書各1 份在卷足憑（見偵查卷第14至17頁；本院卷宗第
    31頁），足徵被告任意性自白與事實相符，應堪採信。再被
    告前因施用毒品案件，經臺灣嘉義地方法院以91年度毒聲字
    第23 2號裁定送觀察、勒戒後，認有繼續施用毒品之傾向，
    再經同法院以91年度毒聲字第523 號裁定令入戒治處所施以
    強制戒治，於92年2 月20日釋放出所，並由臺灣嘉義地方法
    院檢察署檢察官以92年度戒毒偵字第119 號為不起訴處分確
    定。復於上開強制戒治執行完畢釋放後5 年內，再因施用毒
    品案件，經同法院以94年度訴字第241 號分別判處有期徒刑
    8 月、4 月，應執行有期徒刑11月確定等情，此觀卷附臺灣
    高等法院被告前案紀錄表即明。是以被告於初犯施用毒品罪
    經強制戒治執行完畢釋放後5 年內之94年間再犯施用毒品罪
    ，已屬「5 年內再犯」之情形，而與毒品危害防制條例第20
    條所定，「初犯」或「5 年後再犯」始得以觀察、勒戒之保
    安處遇替代刑事追訴程序之要件不符，其本次施用毒品犯行
    自應依毒品危害防制條例第23條第2 項規定，依法追訴、處
    罰。本案事證明確，被告犯行洵堪認定，應依法論科。
三、按海洛因及甲基安非他命分別係毒品危害防制條例第2 條第
    2 項第1 款及第2 款所明定列管之第一級毒品及第二級毒品
    。是核被告所為，係分別犯毒品危害防制條例第10條第1 項
    之施用第一級毒品罪及同條第2 項之施用第二級毒品罪。被
    告施用海洛因及甲基安非他命前後，持有海洛因及甲基安非
    他命之低度行為，均為施用之高度行為所吸收，不另論罪。
    又被告2 次施用第一級毒品及第二級毒品之犯行，犯意各別
    、行為互殊，應予分論併罰。被告有如犯罪事實欄所載之論
    罪科刑及執行紀錄，有臺灣高等法院被告前案紀錄表1 份附
    卷可參，其於受有期徒刑之執行完畢後，5 年以內故意再犯
    本案有期徒刑以上二罪，均為累犯，應依刑法第47條第1 項
    規定加重其刑。爰審酌被告曾因施用毒品案件，經觀察、勒
    戒及強制戒治執行完畢釋放，並獲得不起訴處分之寬典，猶
    不知悔改，而再犯本件施用第一級毒品罪及第二級毒品罪，
    顯見其戒除毒癮之意志薄弱，惟其施用毒品係自戕行為，對
    他人法益尚無具體危害，兼衡被告之品行、智識程度、生活
    狀況、犯罪之動機、目的、手段、坦承犯行之犯罪後態度等
    一切情狀，分別量處如主文所示之刑，並定其應執行刑，以
    資懲儆。
四、扣案之海洛 因1包（驗餘淨重0.3690公克），為本案查獲之
    第一級毒品，應依毒品危害防制條例第18條第1 項前段規定
    宣告沒收銷燬；至扣案用以盛裝上開海洛因之包裝袋1 只，
    於鑑定時既可與海洛因分別秤重，足證可與海洛因析離，且
    係用於包裹毒品，防其裸露、潮濕，便於持有、攜帶與施用
    ，係被告所有供犯罪所用之物，業據其於本院審理時供承不
    諱（見本院99年12月16日準備程序筆錄第2 頁），爰依刑法
    第38條第1 項第2 款規定，併予宣告沒收。
據上論斷，應依刑事訴訟法第273 條之1 第1 項、第299 條第1
項前段，毒品危害防制條例第10條第1 項、第2 項、第18條第1
項前段，刑法第11條前段、第47條第1 項、第51條第5 款、第38
條第1 項第2 款，判決如主文。
本案經檢察官賴建如到庭執行職務。
中    華    民    國    99    年    12    月    30    日
                    刑事第十五庭  法  官  黃司熒
上列正本證明與原本無異。
如不服本判決，應於判決送達後10日內，向本院提出上訴書狀，
並應敘述具體理由；其未敘述上訴理由者，應於上訴期間屆滿後
20日內向本院補提理由書（均須按他造當事人之人數附繕本），
「切勿逕送上級法院」。
                                  書記官  屠衛民
中    華    民    國    99    年    12    月    30    日
附錄本案論罪科刑法條全文：
毒品危害防制條例第10條
施用第一級毒品者，處6 月以上5 年以下有期徒刑。
施用第二級毒品者，處3 年以下有期徒刑。

司法院資訊處製作；財團法人民間司法改革基金會備份。
